臺灣高等法院刑事裁定
111年度抗字第1083號
抗  告  人
即  受刑人  黃正輝


上列抗告人即受刑人因聲請撤銷緩刑案件，不服臺灣桃園地方法
院中華民國111年2月18日裁定（111年度撤緩字第40號），提起
抗告，本院裁定如下：
    主  文
抗告駁回。
    理  由
一、原裁定意旨略以：抗告人即受刑人黃正輝（下稱抗告人）因
    過失傷害案件，經臺灣新北地方法院以109年度交易字第14
    號判決判處拘役50日，上訴後經本院以110年度交上易字第7
    5號判決上訴駁回、緩刑2年，並應履行該判決附表所示之事
    項，於民國110年8月11日確定（下稱甲案）。詎抗告人於緩
    刑期內之110年9月14日更犯不能安全駕駛動力交通工具罪，
    經臺灣桃園地方法院以110年度桃原交簡字第536號判決判處
    有期徒刑3月，併科罰金新臺幣（下同）2萬元，於110年11
    月30日確定（下稱乙案）。原審審酌抗告人於受甲案緩刑之
    寬典後，竟更犯不能安全駕駛動力交通工具罪，審酌甲案、
    乙案同蘊含維護社會大眾交通往來安全性之公益內涵，犯罪
    性質相近，且對於往來公眾及自身生命、身體安全均致生相
    當程度之危害，抗告人無未珍惜緩刑機會，又為乙案犯行，
    一再漠視法律規定之限制、自身與其他用路人之生命、身體
    等法益，亦欠缺自制力，違反情節確屬重大，足認甲案原宣
    告緩刑之基礎已有變更，且難收其預期效果，而有執行刑罰
    之必要，因認本件檢察官聲請撤銷緩刑之宣告，為有理由，
    爰依刑事訴訟法第476條、刑法第75條之1第1項第2款規定，
    裁定撤銷抗告人之緩刑宣告等語。
二、抗告意旨略以：甲案與乙案案由不同，且抗告人已分期繳交
    罰金完竣，亦不再駕駛任何交通工具，已深刻反省；又抗告
    人罹患慢性疾病、現打臨時工補貼家用，請法官考量上情，
    撤銷原裁定，不要撤銷緩刑宣告云云。
三、按刑法第75條之1第1項第2款規定：「受緩刑之宣告而有下
    列情形之一，足認原宣告之緩刑難收其預期效果，而有執行
    刑罰之必要者，得撤銷其宣告：...二、緩刑期內因故意犯
    他罪，而在緩刑期內受6月以下有期徒刑、拘役或罰金之宣
    告確定者」，是檢察官依刑法第75條之1第1項規定聲請撤銷
    緩刑，除須符合該條各款之要件外，本條並採裁量撤銷主義
    ，賦予法院撤銷與否之權限，特於第1項規定實質要件為「
    足認原宣告之緩刑難收其預期效果，而有執行刑罰之必要」
    ，供作審認之標準。亦即於上揭「得」撤銷緩刑之情形，法
    官應依職權本於合目的性之裁量，妥適審酌受刑人所犯前後
    數罪間，關於法益侵害之性質、再犯之原因、違反法規範之
    情節是否重大、受刑人主觀犯意所顯現之惡性及其反社會性
    等情，是否已使前案原為促使惡性輕微之被告或偶發犯、初
    犯改過自新而宣告之緩刑，已難收其預期之效果，而確有執
    行刑罰之必要，並就具體個案情形，衡酌原宣告之緩刑是否
    難收其預期之效果，而確有執行刑罰之必要，資以決定該緩
    刑宣告是否應予撤銷。
四、經查：
　㈠抗告人所犯甲案，於110年8月11日確定，緩刑期間為110年8
    月11日起迄112年8月10日；乙案則在緩刑期間內之110年9月
    14日所犯，並經乙案上開判決判處有期徒刑3月，而於110年
    11月30日確定等情，有各該判決書及本院被告前案紀錄表在
    卷可稽，足認抗告人於甲案緩刑期內故意犯乙案之罪，而在
    緩刑期內受6月以下有期徒刑之宣告確定，合於刑法第75條
    之1第1項第2款之規定。又檢察官於111年1月21日（即乙案
    判決確定後6個月內）聲請撤銷甲案緩刑宣告，有臺灣桃園
    地方法院收狀章戳（見撤緩40卷第5頁）可考，本件程序上
    於法並無不合，合先敘明。
　㈡按緩刑制度為法院刑罰權之運用，旨在獎勵自新，本質上無
    異恩赦，具得消滅刑罰權之效果，是受緩刑之人在緩刑期間
    理應謹言慎行，恪守法令。本院審酌抗告人所犯甲案為業務
    過失傷害罪，與乙案之不能安全駕駛動力交通工具罪，犯罪
    型態、故意、過失之主觀惡性雖不同，惟均蘊含維護社會大
    眾交通往來安全性之公益內涵，犯罪性質相近；又酒後不得
    駕車向為政府及媒體大力宣導，立法機關亦數次對酒後駕車
    之刑法進行修正，抗告人當知酒後駕車之危險性及違法性，
    且於甲案判決後理應更加遵守相關法令，竟未戒慎警惕、珍
    惜緩刑宣告之自新機會，於甲案確定緩刑期間起約1個多月
    ，即於110年9月14日酒後騎乘電動自行車上路，並測得吐氣
    所含酒精濃度高達每公升0.78毫克，而犯不能安全駕駛動力
    交通工具罪，顯見抗告人一再漠視法律規定之限制、自身與
    其他用路人之生命、身體等法益，亦欠缺自制力，違反情節
    確屬重大。原裁定就如何認定甲案宣告之緩刑已難收預期效
    果，有執行刑罰之必要，經裁量後撤銷抗告人甲案緩刑之宣
    告，業已詳敘所憑認定之理由，揆諸前揭說明，合於刑法第
    75條之1第1項第2款所定之目的性裁量，經核尚無違法或不
    當。抗告意旨所指抗告人個人境況，固值同情，然尚不足以
    影響甲案緩刑已難收預期效果之認定，其請求撤銷原裁定云
    云，為無理由，應予駁回。
據上論斷，應依刑事訴訟法第412條，裁定如主文。　　
中　　華　　民　　國　　111 　年　　7 　　月　　25　　日
                  刑事第十二庭  審判長法　官  陳如玲
                                      法　官  魏俊明
                                      法　官  蔡如惠
以上正本證明與原本無異。
不得再抗告。
                                      書記官  宗志強
中　　華　　民　　國　　111 　年　　7 　　月　　25　　日